【裁判字號】    90,訴,585
【裁判日期】    900628
【裁判案由】    重傷害
【裁判全文】
臺灣彰化地方法院刑事判決                            九十年度訴字第五八五號
    公  訴  人  臺灣彰化地方法院檢察署檢察官
    被      告  戊○○
    被      告  丁○○
    右二人共同
    指定辯護人  本院公設辯護人  乙○○
右列被告等因重傷害案件，經檢察官提起公訴（九十年度偵字第二０六一號），本院
判決如左：
    主      文
本件公訴不受理。
    理      由
一、公訴意旨略以：被告丁○○、戊○○之弟謝明港於民國八十九年七月間酒醉後無
    駕照駕駛自小貨車而與告訴人甲○○所駕駛之全聯結車發生逆撞之行車事故，謝
    明港因而死亡（另案由臺灣彰化地方法院檢察署以八十九年偵字第五九四三號案
    件偵辦中），然雙方關於民事賠償遲遲未能達成協議，致被告丁○○、戊○○等
    人對於告訴人甲○○憤恨、積怨甚深。九十年二月十八日上午八時四十分左右，
    被告戊○○駕駛自小客車搭載被告丁○○及另一姓名、年籍不詳之成年男子，途
    經彰化縣竹塘鄉五庄村四十巷一三九號附近時，發現告訴人甲○○駕駛車牌號碼
    ＧＸ─九二七號曳引車頭正在該處連結拖曳子車，被告戊○○遂將自小客車停靠
    在曳引車頭旁，被告丁○○、戊○○及該名成年男子即魚貫下車而與告訴人甲○○爭執車禍賠償事宜，詎雙方一言不合，被告丁○○、戊○○及該名成年男子均
    心生不滿，頓然萌生重傷害之共同犯意聯絡，被告戊○○自車上拿出鋁製球棒一
    支，被告丁○○及該名成年男子則分別自地上撿拾鐵條各一支，齊同奔追告訴人
    甲○○遠達四、五十公尺，迨一路追打至彰化縣竹塘鄉五庄村四十巷一三九號旁
    由丙○○所搭設之雞舍內時，告訴人甲○○情急而不慎摔倒，被告丁○○等三人
    乃追及，並群集毆擊告訴人甲○○之雙手、雙腿等處，迄至告訴人甲○○受創嚴
    重、疼痛難抑而昏迷，方始罷手，惟告訴人甲○○業已受有雙上肢橈骨骨折、雙
    下肢橈骨骨折等重大且難以回復之雙肢機能毀敗之重傷害。案經甲○○訴由彰化
    縣警察局二林分局報請偵辦，因認被告丁○○、戊○○涉有重傷害罪嫌云云。
二、訊據被告丁○○、戊○○固承認其於右開時地與甲○○為車禍一事發生爭執，惟
    辯稱：攜帶棒球棒係為防身之用，並非故意找甲○○，不預期遇到他，並無重傷
    害之意思等語。
三、公訴人認被告丁○○、戊○○涉有刑法第二百七十八條第一項之重傷害罪，無非
    以告訴人甲○○之指訴及證人丙○○之證述，暨卷附告訴人之診斷證明書為據。
    惟刑法上所謂之重傷害，依刑法第十條第四項第六款之規定，係指傷害重大且不
    能治療或難於治療者而言，如傷害雖重大，而未達於不能治療或難於治療之程度
    ，仍難以重傷既遂論，此有最高法院五十四年台上字第一六九七號判例可資參照
    。經查，本件告訴人甲○○所受之傷害，經沙鹿童綜合醫院診斷後認為，告訴人
    所受者並非重大不治之個案，此有沙鹿童綜合醫院九十年五月三十一日（九十）
    沙鹿童欽字第三三０號函在卷足稽，雖財團法人彰化基督教醫院二林分院九十年
    三月一日之診斷書載明告訴人甲○○受有雙上肢橈、尺骨骨折，雙下肢腓骨骨折
    等傷害，然告訴人甲○○係於案發日即九十年二月二十八日前往該院急診，隨即
    轉院由沙鹿童綜合醫院治療，公訴人僅憑急診當日之診斷，即認定告訴人所受之
    傷有重大且難以回復之雙肢機能毀敗之重傷害，尚嫌速斷，當以接續治療之沙鹿
    童綜合醫院所為之上開診斷，較為可採。其次被告丁○○、戊○○於本件案發之
    前，為其弟謝明港與告訴人間車禍民事賠償遲遲未能解決，對於告訴人甲○○雖
    憤恨、積怨甚深。案發當時又因爭執車禍賠償事宜，一時氣憤，乃分持球棒及地
    上撿拾之鐵條，擊打告訴人之四肢洩忿等情，已據告訴人、證人丙○○及被告等
    在警訊及偵查時敘述甚詳，並有卷附之診斷證明書在卷可稽，綜觀上情，被告等
    人當時若有欲致告訴人重傷害之犯意，何須僅擊打告訴人之四肢，且亦無毀敗雙
    肢機能之處，足認被告等辯稱無重傷害之意等情，堪以採信，況告訴人事後亦已
    宥恕被告等二人，並已達成和解，有彰化縣竹塘鄉調解委員會調解書在卷可稽。
    核其等所為，應係犯刑法第二百七十七條第一項之傷害罪，公訴人認被告涉犯重
    傷害罪嫌，容有未洽。
四、按告訴乃論之罪，告訴人於第一審辯論終結前得撤回其告訴，又告訴經撤回者，
    應諭知不受理之判決，刑事訴訟法第二百三十八條第一項、第三百零三條第三款
    定有明文。查本件被告丁○○、戊○○係犯刑法第二百七十七條第一項傷害罪，
    已詳如前述。依同法第二百八十七條前段規定，須告訴乃論。茲據告訴人甲○○
    於九十年四月十一日具狀撤回告訴，揆諸前揭說明，應為不受理之判決。
據上論斷，應依刑事訴訟法第三百零三條第三款，判決如主文。
本件經檢察官陳燕瑩到庭執行職務。
中      華      民      國    九十    年      六      月      二十八    日
                                臺灣彰化地方法院刑事第二庭
                                    法      官  李  水  源
右正本證明與原本無異。
如不服本判決，應於判決送達後十日內，向本院提出上訴狀( 須附繕本)。
告訴人或被害人對於判決如有不服具備理由請求檢察官上訴者，其上訴期間之計算係
以檢察官收受判決正本之日期為準。
                                    法院書記官  廖  建  興
中      華      民      國    九十    年      七      月        五      日


司法院資訊處製作；財團法人民間司法改革基金會備份。
